【裁判字號】    99,交聲,3292
【裁判日期】    991210
【裁判案由】    交管條例聲異
【裁判全文】
臺灣板橋地方法院交通事件裁定        99年度交聲字第3292號
原處分機關  交通部公路總局臺北區監理所板橋監理站
異  議  人
即受處分人  李宗益
上列異議人即受處分人因違反道路交通管理處罰條例案件，對於
交通部公路總局臺北區監理所板橋監理站99年10月14日板監裁字
第裁41-AEY641495號處分聲明異議，本院裁定如下：
    主  文
異議駁回。
    理  由
一、原處分意旨略以：異議人即受處分人李宗益於民國99年9 月
    3 日22時35分許，騎乘車牌號碼308-BNJ 號重型機車，行經
    臺北市○○○路○ 段272 巷巷口時，有「駕車行經有燈光號
    誌管制之交岔路口闖紅燈」之違規行為，經臺北市政府警察
    局大同分局民生路派出所執勤員警當場攔停，並填製臺北市
    政府警察局北市警交字第AEY641495 號舉發違反道路交通管
    理事件通知單（下稱舉發通知單），再經原處分機關於99年
    10月14日板監裁字第裁41-AEY641495號違反道路交通管理事
    件裁決書，依道路交通管理處罰條例第53條第1 項之規定，
    裁處罰鍰新臺幣（下同）1,800 元，並依同條例第63條第1
    項第3 款（原處分疏未敘明第3 款）之規定，記違規點數3
    點。
二、本件聲明異議意旨略以：伊於上開時地騎乘機車行經上開路
    口，該處紅綠燈距離員警攔查處約有200 公尺之距離，時間
    又係晚間10時30分許，攔查員警僅以車燈作為判斷闖紅燈之
    事實，會有視覺上之誤差，又值勤員警係距離紅綠燈200 公
    尺處躲藏起來攔查，係為業績開罰，員警舉發顯有不實，原
    處分機關遽以裁罰，顯有違誤，爰依法聲明異議，請求撤銷
    原處分云云。
三、按汽車行駛到交岔路口，其行進、轉彎，應遵守燈光號誌，
    道路交通安全規則第102 條第1 項第1 款定有明文。又汽車
    駕駛人，行經有燈光號誌管制之交岔路口闖紅燈者，處1,80
    0 元以上5,400 元以下罰鍰；汽車駕駛人有違反同條例第53
    條規定之情形者，除依該條處罰鍰外，並予記違規點數3 點
    ，道路交通管理處罰條例第53條第1 項、第63條第1 項第3
    款分別定有明文。
四、訊據異議人固不否認有於上揭時、地騎乘機車行經系爭路口
    處經警員開單舉發之事實，惟矢口否認有何闖紅燈之違規情
    事，並以前詞置辯。惟查：
（一）證人即舉發員警李栩字於本院審理時到庭具結證稱：當時
      伊於延平、涼州執行一般性路檢勤務，伊當時與另一值勤
      員警站在延平北路面對272 巷南北向紅綠燈，272 巷口紅
      綠燈號誌當時係紅燈，故車輛皆停於該處路口，伊看見違
      規人經過該路口時仍繼續行駛並未停下，因為許多車輛之
      車燈皆一整排停住，故伊很容易從燈光上判斷異議人之違
      規行為等語（本院卷第20頁反面及第21頁），衡之證人係
      於執行勤務當中，偶然發現本件違規事實，衡情應無設詞
      攀誣，或虛構違規事實以陷害異議人之可能，況警員執行
      公務時，本身即受有行政懲處責任之監督，且其到庭具結
      作證，更係以刑事責任擔保其證言之真實性，故證人前開
      證述內容，以及其所記錄舉發之本件違規事實，應無不可
      採信之處。
（二）另異議人又辯稱：值勤員警係距離紅綠燈200 公尺處躲藏
      起來攔查，且警員口述違規事項，未提出證據，並質疑員
      警之舉發動機云云；惟查，對於駕駛人闖紅燈之違規行為
      ，法無明文須以照片或錄影紀錄憑以認定，自應由行政機
      關本於職權調查一切證據後認定之，否則，倘要求一律須
      以照片或錄影紀錄證明，非但虛耗國家資源，且顯然違反
      道路交通行政具有之機動、迅速、多元特性，有害主管機
      關稽查不法、維護道路交通安全之行政目的，故執勤警員
      本乎個人之感官知覺，親自見聞客觀情狀所為之證述，亦
      屬合法之證據資料，倘經調查結果，認其證詞明確，無故
      意構陷及錯認誤判之虞，具有相當之證明力，據以認定違
      規事實成立者，洵屬法之所許。次按交通執勤警員係依據
      道路之設置情形、交通流量、交通事故發生頻率等一切因
      素綜合判斷後，始決定執行違規取締勤務之地點，就執勤
      地點法令亦未設有明文限制，況本件證人於本院審理時證
      述：當時共有2 位值勤員警，都有穿反光背心及防彈衣，
      並將警用機車停放路旁，負責攔停之員警手持指揮棒站在
      卷附現場路口照片所顯示之兩位員警所站位置處等語明確
      （本院卷第20頁反面），佐以卷附現場路口照片1 張（本
      院卷第23頁上圖），可見員警值勤時有穿著反光背心及手
      持指揮棒，且員警值勤時所站之位置，並非如異議人所稱
      有躲藏之情，是異議人上開所稱本件執勤警員係躲藏於路
      旁違法取締開單之事由，而指摘本件闖紅燈違規之舉發過
      程有何違法或嚴重失當之處，並無足採。
五、綜上所述，本件異議人確有於前揭時、地，有「駕車行經有
    燈光號誌管制之交岔路口闖紅燈」之違規行為，事證明確。
    從而，原處分機關依道路交通管理處罰條例第53條第1 項之
    規定，裁處罰鍰1,800 元，並依同條例第63條第1 項第3 款
    之規定，記違規點數3 點，其認事用法均無違誤，裁罰亦無
    不當，本件異議為無理由，應予駁回。
據上論斷，依道路交通事件處理辦法第18條，裁定如主文。
中    華    民    國    99    年    12    月    10    日
                     交通法庭       法  官   魏俊明
上列正本證明與原本無異。
如不服本裁定應於送達後5日內向本院提出抗告狀
                                    書記官   陳香君
中    華    民    國    99    年    12    月    10    日

司法院資訊處製作；財團法人民間司法改革基金會備份。
